【裁判字號】    87,訴緝,48
【裁判日期】    890229
【裁判案由】    煙毒等
【裁判全文】
臺灣桃園地方法院刑事判決                          八十七年度訴緝字第四八號
    公  訴  人    臺灣桃園地方法院檢察署檢察官
    被      告    甲○○
右列被告因違反麻醉藥品管理條例案件，經檢察官提起公訴（八十七年度偵字第四三
六三號）及併案（八十七年度偵字第四三五五、六九九四、七九七０號），本院判決
如左：
        主  文
甲○○連續施用第貳級毒品累犯，累犯，免刑。扣案之第二級毒品安非他命伍包（毛
重共五點八公克）沒收並銷毀之；吸食器貳組沒收之。
        事  實
一、甲○○曾因違反麻醉藥品管理條例案件，經本院判處有期徒刑五月，於民國（下
    同）八十二年三月二十四日確定，後經與妨害自由等案更定其刑為六月，嗣於八
    十三年二月十七日執行完畢，竟不知悔改又基於概括之犯意，自八十六年七月上
    旬某日起至八十七年十一月二日止，在桃園縣中壢市○○街二二一號三樓住處及
    台灣地區等地，連續多次非法吸用第二級毒品安非他命，分別於八十六年八月一
    日十四時許、八十七年三月二十三日零時十分許、五月三十日十六時許及十一月
    二日二十二時四十分許，分別在桃園縣平鎮市○○路四十八號三０六室、中壢市
    ○○街十六號前、中壢市○○街二一一號及中壢市○○路二七號二樓苓雅賓館二
    一二室為警查獲，前揭事實業據被告坦承不諱，並分別扣得安非他命玻璃球吸食
    器一個、安非他命二包（毛重約三點二公克）；吸食器一組、安非他命三包（毛
    重約二點六公克）；安非他命吸食器一組。經本院於八十七年十一月三日依裁定
    送觀察勒戒後，認有繼續施用毒品傾向，再於同年十一月二十一日裁定施以強制
    戒治，執行期滿。
二、案經苗栗縣警察局移送臺灣桃園地方法院檢察署檢察官偵查起訴及併案審理，由
    本院裁定送觀察勒戒後，認有繼續施用毒品傾向，再裁定施以強制戒治，執行期
    滿。
        理  由
一、右揭事實，業據被告甲○○坦承不諱，而其為警查獲時所採集之尿液，經送請鑑
    驗後亦均呈甲基安非他命之反應，此有苗栗衛生局煙毒尿液檢驗成績書、桃園縣
    衛生局八十七年四月二十四日、六月十六日不法藥物尿液檢定書及法務部調查局
    八十六年十月二十三日（八六）陸字第八六０八九七八一號檢驗通知書各乙紙附
    卷可稽。被告之自白核與事實相符，應可信實。本件事證明確，被告之犯行，洵
    堪認定。
二、核被告甲○○所為，係犯毒品危害防制條例第十條第二項之施用第二級毒品罪。
    被告施用前後持有毒品安非他命之低度行為，應為施用毒品之高度行為吸收，不
    另論持有罪；被告先後多次施用第二級毒品犯行，時間緊接，犯罪構成要件相同
    ，顯係基於概括犯意反覆為之，應依連續犯論以一罪，並依法加重其刑。公訴人
    雖未起訴被告自八十六年八月一日起至八十七年十二月二日止之犯行，然此部份
    與起訴部份具有連續犯裁判上一罪關係，本院自得加以審理，並此敘明。又查被
    告甲○○曾因違反麻醉藥品管理條例案件，經本院判處有期徒刑五月，於八十二
    年三月二十四日確定，後經與妨害自由等案更定其刑為六月，嗣於八十三年二月
    十七日執行完畢，此有臺灣桃園地方法院檢察署刑案資料查註紀錄表及本院被告
    全國前案記錄表各一紙在卷可按，五年以內再犯本件有期徒刑以上之刑之本罪，
    為累犯，依刑法第四十七規定遞加重其刑。惟犯毒品危害防制條例第十條之罪者
    ，檢察官應先將被告送勒戒處所觀察、勒戒，其期間不得逾一月，經觀察、勒戒
    後，有繼續施用毒品傾向者，由檢察官聲請法院裁定令入戒治處所施以強制戒治
    ，其期間為一年。強制戒治執行已滿三月，戒治處所認無繼續戒治之必要者，得
    檢具證，報由檢察官裁定停止戒治。前項停止期間，應付保護管束，期滿未經撤
    銷者，視為強制戒治期滿；依第二十條第二項強制戒治期滿或交付保護管束期滿
    ，應由檢察官為不起訴之處分，審判中之案件，由法院依修正後規定處理之；依
    修正後規定應為不起訴之處分者，法院應為免刑之判決，毒品危害防制條例第二
    十條第一項、第二項、第二十二條第一項、第二項前段、第二十三條第一項、第
    三十五條第三款分別定有明文。本件被告經依毒品危害防制條例之規定，於八十
    七年十一月三日依裁定送觀察勒戒後，認有繼續施用毒品傾向，再於同年十一月
    二十一日裁定應入戒治處所施以強制戒治後，於八十八年三月三十一日裁定停止
    戒治，所餘戒治期間付保護管束，一如前述，並有裁定及臺灣桃園地方法院檢察
    署檢察官強制戒治處分執行指揮書等件在卷足憑，茲已於八十八年十一月十一日
    執行期滿，有臺灣桃園地方法院檢察署八十八年戒偵字第二三五號不起訴處分書
    在卷可考，揆諸前開說明，自應諭知免刑之判決。扣案之安非他命共五包（毛重
    五點八公克），不論屬於被告所有與否，均依毒品危害防制條例規定沒收並銷毀
    之；另於於八十六年八月一日十四時許所查扣之安非他命吸食器，被告否認為其
    所有，且無證據足證為被告所有供犯罪所用之物，無法諭知沒收；另扣案之吸食
    器二組，被告自認為其所有供犯罪所用之物，依法宣告沒收之。
據上論斷，應依刑事訴訟法第二百九十九條第一項但書，毒品危害防制條例第十條第
二項、第十八條第一項前段、第二十條第一項、第二項、第二十二條第一項、第二項
前段、第二十三條第一項、第三十五條第三款，刑法第十一條、第五十六條、第四十
七條、第三十八條第一項第二款、第三十九條，判決如主文。
本案經檢察官李山明到庭執行職務。
中      華      民      國      八十九    年    二    月      二十九    日
                                        臺灣桃園地方法院刑事第二庭
                                            法  官  張  益  銘
右正本證明與原本無異。
如不服本判決，應於判決送達後十日內向本院提出上訴狀( 應附繕本 )，上訴於
臺灣高等法院。
                        書記官   黃文琪
中        華        民        國   八十九   年   三   月    一    日
附錄法條
毒品危害防制條例第十條第二項
施用第二級毒品者，處三年以下有期徒刑。


司法院資訊處製作；財團法人民間司法改革基金會備份。
